臺灣臺中地方法院民事裁定　　　　　　 100年度小上字第91號
上　訴　人　詹凱婷
被上 訴 人　自我天地大廈管理委員會
法定代理人　林國政
上列當事人間給付管理費事件，上訴人對於中華民國100年9月16
日本院臺中簡易庭100年度中小字第1826號第一審判決提起上訴
，本院裁定如下：
    主      文
上訴駁回。
第二審訴訟費用新臺幣壹仟伍佰元由上訴人負擔。
    理      由
一、按對於小額程序之第一審裁判之上訴，非以其違背法令為理
    由，不得為之；又上訴狀內應記載上訴理由，表明(一)原判決
    所違背之法令及其具體內容。(二)依訴訟資料可認為原判決有
    違背法令之具體事實。民事訴訟法第436條之24第2項、第43
    6條之25分別定有明文。又所謂判決有違背法令，乃指判決
    不適用法規或適用不當，亦為同法第468條所明定，此亦為
    小額事件之上訴程序所準用（民事訴訟法第436條之32第2項
    參照）。而以判決有不適用法規或適用不當為上訴理由時，
    其上訴狀或理由書應有具體之指摘，並揭示該法規之條項或
    內容，若係成文法以外之法則，應揭示該法則之旨趣，倘為
    司法院解釋或最高法院之判例，則應揭示該判解之字號或其
    內容，如依民事訴訟法第469條所列第1款至第5款理由提起
    上訴時（第6款未準用，參照民事訴訟法第436條之32第2項
    規定），其上訴狀或理由書應揭示合於該條款之事實，上訴
    理由狀如未依此項方法表明者，即難認為已對原判決之違背
    法令有具體之揭示，其上訴自難認為合法，最高法院著有71
    年台上字第314號判例可資參照。次按上訴狀內未表明上訴
    理由者，上訴人應於提起上訴20日內提出理由書於原審法院
    ，未提出者，毋庸命其補正；上訴不合程式或已逾期間或法
    律上不應淮許者，第二審法院應以裁定駁回之；民事訴訟法
    第471條第1項、第444條第1項前段，亦有明文。且此於小額
    事件之上訴程序亦準用之，參照民事訴訟法第436條之32第2
    項之規定自明。
二、次按民事訴訟法第436條之18明定，小額程序之判決書原則
    上僅以記載主文為已足，無須記載事實及理由，其立法理由
    係為提昇法院迅速辦理小額事件之效率，充分發揮小額程序
    之簡速功能，是在程序利益優於實體利益之考量下，並參酌
    小額訴訟上訴程序關於判決當然違背法令之規定，僅準用民
    事訴訟法第479條第1款至第5款之事由，至同條第6款所定「
    判決不備理由或理由矛盾者」，則不在準用之列，因民事訴
    訟法第469條第1款至第6款之事由，經由審視未記載理由之
    判決書或聲請閱卷，即可得知，而判決未記載理由或不備理
    由，並不當然構成小額程序判決違背法令之事由，顯見判決
    記載理由與否，並不影響上訴人之上訴利益。因此，原審法
    院應無庸補提判決理由，若上訴人逾20天未提出上訴理由書
    、未表明或具體指摘判決違背法令之事由，第二審法院應認
    上訴不合法，而以裁定駁回上訴人之上訴（參照臺灣高等法
    院暨所屬法院91年法律座談會彙編92年7月第152－154頁）
    。
三、本件上訴意旨略以：
(一)、被上訴人之民事訴訟陳述狀證物一判決書繕本，案由是請求
    確認99年度區分所有權會議決議無效之訴，和本案請求給付
    管理費、公共維修基金計價方法爭議無關。
(二)、被上訴人99年公共維修基金收費的依據為98年區分所有權會
    議，該會議通過授權辦理頂樓防水工程修繕，工程費用尚無
    定案，僅表決對上訴人店面收費，無決議收費啟始日，被上
    訴人請求給付該項金額，顯然違反公寓大廈管理條例第11條
    。
(三)、頂樓修繕費用應按所有權人之應有部分比例分擔，被上訴人
    執意用專有部分坪數計費，不公平且違法。
(四)、之前上訴人要求先交管理費，是被上訴人拒收。另社區沒錢
    修理公共管線間漏水，造成漏水滲入上訴人屋內，經主任委
    員表示可以抵用管理費，上訴人並未拒繳。
    綜上，請求廢棄原判決，爰依法提起上訴云云。
四、經查，上訴人提起本件上訴，其上訴理由均係就被上訴人決
    議收費及請求繳納管理費無理由，俱未具體表明原審判決有
    何適用法規不當而有判決違背法令之情形。是以，上訴人顯
    未依民事訴訟法第436條之25規定，具體表明原審所為判決
    究有何違背法令之處，或依訴訟資料有何判決違背法令情形
    ，更未指明原判決所違反法令之條項或其內容。是依首揭規
    定及說明，難謂上訴人已合法表明上訴理由。本件上訴自難
    認為合法，應予駁回。
五、再按民事訴訟法第436條之32第1項準用同法第436條之19規
    定之結果，小額訴訟程序之第二審法院為訴訟費用之裁判時
    ，應確定其訴訟費用額。查本件第二審訴訟費用額確定為1,
    500元，爰依前開規定諭知如主文第2項所示。
六、據上論結，本件上訴為不合法，依民事訴訟法第436條之32
    第1項、第2項、第444條第1項、第95條、第78條、第436條
    之19第1項，裁定如主文。
中    華    民    國  100    年    12    月    20    日
                  民事第二庭審判長法  官  王  銘
                                  法  官  陳添喜
                                  法  官  李慧瑜
正本係照原本作成。
本裁定不得抗告。
中    華    民    國  100    年    12    月    20    日
                                  書記官